【裁判字號】    92,上易,833
【裁判日期】    920731
【裁判案由】    竊盜
【裁判全文】
臺灣高等法院高雄分院刑事判決                    九十二年度上易字第八三三號
    上  訴  人  台灣高雄甲方法院檢察署檢察官
    被      告  乙○○
右上訴人因被告竊盜案件，不服臺灣高雄甲方法院九十二年度易字第七一二號中華民
國九十二年三月三十一日第一審判決（起訴案號：臺灣高雄甲方法院檢察署九十二年
度偵字第三八九五號），提起上訴（移
號），本院判決如左：
    主   文
上訴駁回。
    事   實
一、乙○○前有多次竊盜前科，嗣於民國（下同）九十一年八月間因犯贓物案件，經
    台灣高雄甲方法院以九十一年度簡字第二七三號判決科處有期徒刑三月確定，於
    九十二年一月二十八日執行完畢，詎仍不知警惕，復意圖為自己不法之所有，於
    九十二年二月十二日凌晨三時許，在嘉義市○區○○路一一一巷內，因見屬丙○
    ○所有、價值約新台幣五千元、車牌號碼ＵＨＶ—五五二號輕機車停放該處，竟
    在附近之便利商店購買長約十五公分，鐵製，客觀上足供兇器之用之平口螺絲起
    子一支（未扣案），趁深夜無人注意之際，以該螺絲起子將該機車開啟並竊走，
    得手後沿省道騎回高雄市供己騎用，並前往高雄市長記鎖匙店委請不知情之店家
    配置機車鑰匙一支供騎乘機車之用。嗣於九十二年三月十三日二十時許，乙○○
    正欲騎乘停放在高雄市○○區○路街十八巷內之上開機車時，為警當場查獲，並
    扣得機車一輛及鑰匙乙支。
二、案經高雄市政府警察局鼓山分局移送台灣高雄甲方法院檢察署檢察官偵查起訴。
    理  由
一、訊據被告乙○○（下稱被告）對於右揭持購買之螺絲起子竊取被害人丙○○所有
    機車供己騎用之事實，坦承不諱，核與被害人丙○○於檢察官偵查中所指述失竊
    情節大致相符，復有經丙○○領回機車之贓物領據及機車鑰匙一支可資佐證；而
    前開被告所持供行竊所用之螺絲起子一支雖未扣案，惟其長約十五公分、材質為
    鐵製，前端為平口一字形等情，業據被告於原審陳述明確（見原審卷第二十九頁
    ），是被告用以行竊之螺絲起子，在客觀上足以對人體造成傷害，顯足供作為兇
    器之用，亦堪認定，被告上開自白顯與事實相符，堪可採信，犯行應堪認定。
三、核被告所為，係犯刑法第三百二十一條第一項第三款之加重竊盜罪。被告前九十
    一年八月間因犯贓物案件，經台灣高雄甲方法院以九十一年度簡字第二七三號判
    決科處有期徒刑三月確定，於九十二年一月二十八日執行完畢之事實，有台灣高
    等法院被告全國前案紀錄表、台灣高雄甲方法院檢察署刑案資料查註紀錄表在卷
    可按，其於五年內再犯本件有期徒刑以上之竊盜罪，為累犯，應依刑法第四十七
    條之規定加重其刑。
四、原審因而適用刑法第三百二十一條第一項第三款、第四十七條之規定，審酌被告
    犯後坦承犯行、攜帶兇器之犯罪手段，品性、犯罪所生之損害等一切情狀，量處
    有期徒刑捌月，並敘明被告用以行竊之螺絲起子一支，並未扣案，且係得沒收之
    物，而被告亦陳稱業已丟棄滅失，扣案機車鑰匙一支，為被告竊得上開機車後，
    另行委託不知情之鎖店人員配置，此亦經被告自承在卷，雖係被告所有，惟非供
    犯罪所用之物，均不予宣告沒收。經核原判決認事用法並無違誤，量刑亦稱允當
    。檢察官上訴意旨雖以被告另於九十二年四月一日十六時許，另有竊取黃陳玲所
    機車，且此部分與前揭論罪科刑部分有連續犯之裁判上一罪關係，原審未及審酌
    ，指摘原判決不當，惟如後所述，並無證據足以證明黃陳玲所有機車係被告所竊
    取，檢察官執此聲明上訴，指摘原判決不當，為無理由，應予駁回。
五、併案意旨（九十二年度偵字第九三七０號）略以：被告復意圖為自己不法所有之
    犯意，於九十二年四月一日十六時許，在屏東縣潮州鎮○○里○○路二十三號前
    ，竊取黃陳玲所有車牌號碼ＷＲＣ─七九七號山葉牌機車乙輛，得手後供己騎用
    ，於九十二年四月六日上午九時三十分許，騎騎該機車在高雄市○○區○○路與
    大豐路口時，為警發現而查獲，因認被告此部分亦涉有竊盜罪嫌，且此部分竊盜
    罪嫌，與前揭論罪科刑部分有連續犯之裁判上一罪關係，爰移送併辦等語。訊據
    被告則否認有竊取被害人黃陳玲所有車牌號碼ＷＲＣ─七九七號機車之犯行，辯
    稱：該機車係其在九十二年四月三十日十六時許，在高雄市○○區○○路老人公
    園內向綽號「瘦林仔」以二千元所購買等語。經查：(一)系爭ＷＲＣ─七九七號機
    車係黃陳玲所有，於九十二年四月一日十六時許，在屏東縣潮州鎮○○里○○路
    二十三號前失竊之事實，固據黃陳玲於警訊時陳述在卷，並有經其領回失竊機車
    之贓物領據及輛失竊資料表在卷可憑，惟此僅能證明被害人黃陳玲有失竊機車之
    情事，尚難證明係被告所竊取；(二)被告自警訊起即一再辯稱係爭ＷＲＣ─七九七
    機車係其在河東路老人公園向綽號「瘦林仔」之男子所購買，而證人薛聖貞於本
    院審理時亦證稱：其在河北路販賣檳榔、香煙等，剛好路過有聽被告跟別在講買
    賣機車之情事，則被告所辯系爭機車非其所竊取等語，即非無據，此外，亦無其
    他確切之證據足以證明系爭機車係被告所竊取，而故買贓物與竊盜之犯罪構成要
    件不同，本院亦無從併予審判，是併案部分應予退回，由檢察官另為適當之處置
    。
據上論結，應依刑事訴訟法第三百六十八條，判決如主文。
本案經檢察官劉文水到庭執行職務。
中    華    民    國     九十二     年       七       月      三十一    日
                              臺灣高等法院高雄分院刑事第四庭
                                  審判長法官  蕭權閔
                                        法官  陳啟造
                                        法官  李嘉興
右正本證明與原本無異。
不得上訴。
                                      書記官  劉博文
中    華    民    國     九十二     年       八       月        四      日
附錄：本判決論罪科刑法條：
刑法第三百二十一條第一項第三款
犯竊盜罪而有左列情形之一者，處六月以上五年以下有期徒刑：
三、攜帶兇器而犯之者。
                                                                        Ｑ


司法院資訊處製作；財團法人民間司法改革基金會備份。
